臺灣雲林地方法院民事裁定           100年度消債更字第25號
聲請人  即
債  務  人  許昆焙
上列聲請人聲請消費者債務清理事件，本院裁定如下：
    主  文
聲請人應於本裁定送達後十日內，補提如附表所示之相關資料證
明到院，並繳納聲請費新臺幣1,000元到院。
    理  由
一、按聲請更生或清算不合程式或不備其他要件者，法院應以裁
    定駁回之，但其情形可以補正者，法院應定期間先命補正，
    消費者債務清理條例第8條定有明文。
二、查本件聲請人具狀聲請更生，漏未提出如附表所示之相關資
    料到院，爰定期命補正，如逾期未補正，則駁回其聲請。
中    華    民    國   100    年    10    月    18    日
                  民事第二庭  法  官  蔡惠琪
上為正本係照原本作成
本件不得抗告
中    華    民    國  100     年    10    月    18    日
                            書  記  官  李松坤
附表：
(一)提出民國95年利用中華民國銀行公會會員辦理消費金融事件無
  擔保協商機制，成立之協議書（須有金融機構及聲請人簽名或
  蓋章之協商成立文件）、無擔保債務還款計劃書。並說明協商
  後，迄聲請更生之日止，依協商之約定，已按各期清償之金額
  ，另應表明自何時起未清償（毀諾）？
(二)承上，毀諾後，是否曾再次向最大債權金融機構或其他債權銀
  行（或資產公司）循個別協商解決債務？協商之方案？若無，
  原因？又目前對各債權人之償還情形？並提出相關證明。
(三)據聲請狀所載：「聲請人95年協商當時之收入扣除還款金額後
  ，生活入不敷出…」。請詳細說明聲請人與最大債權金融機構
  協商之情形？該銀行提供之償還方案（償還年限、利率）？又
  聲請人可接受之還款方案？協商當時每月必要支出費用（含扶
  養費）？並提出相關證明資料。
(四)陳明從事營業「全業企業社」之情形？營業起迄期間？每月平
  均營業額？並提出營業額所得申報資料。又目前是否結束營業
  ？如已結束營業，生財器具如何處置，如變賣得款多少？所得
  款項如何處理？並提出相關證明文件。
(五)據聲請狀所載，「聲請人現為建築承包商之負責人」。請陳明
  是否為自營？如是，其營業名稱、起迄期間、每月平均營業額
  ？並提出營業額所得申報資料及「小規模營業聲請人之簡單損
  益表」；如為受僱人，並提出由雇主所出具之在職證明（應註
  明到職日）、100 年1 月至9 月份之薪資證明（或薪資存摺轉
  帳影本）；又是否有其他兼職收入？如有，應並提出相關薪資
  收入證明。
(六)詳細說明聲請人負擔之債務各係於何時成立？及各債務發生之
  原因、用途（勿以籠統字樣回覆之）？有何支出之必要？另該
  花費是否殘留可變價之標的？並提出相關證明。
(七)請列表說明聲請人「個人」目前每月必要支出之費用（含扶養
  費）？並提出相關支出單據（如：水電費、教育費、勞健保費
  ）。
(八)請陳明需另於新北市三重區租屋之必要性？居住起訖日？配偶
  及子女是否均居住於承租處？有無久住之意思？並提出最新申
  請之全戶戶籍謄本正本（記事欄不得省略）。
(九)聲請人全戶有無領取任何補助金（如：中低收入戶補助、教育
  補助）或其他社會福利補助？期間、數額？並提出相關證明。
(十)聲請前2年（即至100年10月7日止）財產變動狀況（含有償、
  無償行為所生之變動，如所變動者係不動產所有權，並應詳為
  表明不動產之地號、建號），如係因償債而變動者，並提出負
  債證明文件。
(十一)聲請人、配偶、子女於各金融機構之全部存摺（含證券存摺）
  完整影本（須附完整清晰內頁資料並補登存摺自98年1月1日起
  至本裁定送達日之後之交易明細；如無法補登，仍應提供帳戶
  及帳號）。
(十二)請列表說明以聲請人、配偶、子女為要保人、被保險人之所有
  保險單及現在之保單價值準備金，其名稱、種類？每期（月或
  年）繳納保險費金額？並提出相關資料。
(十三)配偶陳惠珍目前之收入來源？每月薪資？並提出其97、98、99
  年度綜合所得稅各類所得資料清單、最新申請之財產歸屬資料
  清單、勞工保險被保險人投保資料明細表暨相關證明。
(十四)提出聲請人之95、96、97年度綜合所得稅各類所得資料清單、
  所有交通工具行照影本。
(十五)依聲請人所提出之戶籍謄本所載，受扶養人許健祥、許韶娟已
  屆成年。請陳明受扶養人許健祥、許韶娟有仰賴聲請人扶養之
  事由？其目前有無收入來源？並提出其98、99年度綜合所得稅
  各類所得資料清單、最新申請之財產歸屬資料清單、薪資證明
  暨勞工保險被保險人投保資料明細表。
(十六)提出受扶養人許健國之98、99年度綜合所得稅各類所得資料清
  單、最新申請之財產歸屬資料清單。
(十七)聲請人之更生償還計畫草案。
(十八)聲請人、配偶、子女名下全部股票之明細。
(十九)最近五年內從事國內外股票、期貨、基金或其他金融商品之投
  資交易明細及證明文件。
■註：依消費者債務清理條例第61條、第65條之規定：若債務人
  提出之更生方案未經債權人會議同意可決、亦未經法院裁定認
  可者，應開始「清算程序」。屆時債務人所有之全部財產均將
  「拍賣變價」分配予債權人；且法院得依利害關係人之聲請或
  依職權限制債務人之生活；債務人公私法上之資格或權利將受
  限，不得從事擔任某些職務或某些特定業務之從業人員、不得
  經營某些特定營業或為某些特定交易行為、或會喪失某些特定
  資格；而若查明債務人有消費者債務清理條例第133 條、第
  134 條各款所規定之情事（例如經查明債務人有因浪費、賭博
  或其他投機行為，致財產顯然減少、負擔過重債務；或普通債
  權人之分配額低於債務人聲請前二年可處分所得扣除自己及依
  法應受其扶養者所必要生活費用之數額），本院將為「不免責
  」之裁定。
      ★註：關於更生方案之「認可」，本院必實際依聲請人之
        收入、資產狀況詳細評估，非依債權總額打折認定。
      ★故請台端考慮是否願重新與銀行協商成立一致性之清償
        方案？是否續行本件更生程序？並慎提更生方案。